【裁判字號】    98,上易,314
【裁判日期】    980506
【裁判案由】    背信
【裁判全文】
臺灣高等法院臺中分院刑事判決         98年度上易字第314號
上  訴  人
即  被  告  甲○○
上列上訴人因背信案件，不服臺灣臺中地方法院97年度易字第78
1號中華民國98年1月13日第一審判決（起訴案號：臺灣臺中地方
法院檢察署96年度偵緝字第1371號），提起上訴，本院判決如下
：
    主  文
上訴駁回。
    事實及理由
一、本案經本院審理結果，認第一審判決認事用法及量刑均無不
    當，應予維持，並引用第一審判決書記載之事實、證據及理
    由（如附件）。
二、上訴人即被告甲○○（下稱被告）不服原判決而提起上訴，
    其上訴意旨辯稱：（一）被告在惟賀股份有限公司（下稱惟
    賀公司）擔任經紀人，類似保險公司經紀人之性質，因此，
    可以自由買賣任何一家業者之納骨塔。（二）惟賀公司並沒
    有給被告基本底薪以及勞健保，被告也不是勞務領薪，而是
    靠業績領取佣金，所以被告不是惟賀公司之員工，即無背信
    罪之適用。（三）惟賀公司並沒有任何條約限制被告不可以
    介紹其他業者之納骨塔；本件證人丙○○本即有意購買慈雲
    寶塔股份有限公司（下稱慈雲寶塔公司）之塔位，僅是由被
    告開車載丙○○一同前往慈雲寶塔公司參觀而已，丙○○從
    頭到尾都知道她要購買的是慈雲寶塔公司之塔位。（四）事
    後賀公司強迫扣伊之佣金新台幣（下同）14萬元，再買2個
    中台福座寶塔之塔位給丙○○，因此，丙○○連同慈雲寶塔
    之塔位，變成有4個塔位，而被告才是真正之受害人。並請
    求傳訊證人陳清作，查明被告當時是陪同丙○○一同前往嘉
    義去購買納骨塔，也是經由丙○○本人同意購買慈雲寶塔之
    塔位的云云。經查：
（一）本件被告確實有與惟賀公司簽立銷售塔位承攬合約書之事
      實，業據證人即惟賀公司之副總經理丁○○（原名王泓賀
      ）於原審審理中證述明確，並有空白之銷售塔位承攬合約
      書一件附卷可稽，被告於97年11月4日原審法院審理時亦
      坦承確實有與惟賀公司簽承攬契約等語（見原審卷第54頁
      、第56頁反面）。堪認被告確實有與惟賀公司簽立銷售塔
      位承攬合約書之事實為真正。至被告於本院審理中番異前
      詞，否認有與惟賀公司簽立銷售塔位承攬合約書云云，應
      屬事後卸責之詞，難以採信。
（二）依據「銷售塔位承攬合約書」第13條第1項第4款約定「乙
      方不得誘導甲方（按指惟賀公司）之業務員終止與甲方之
      合約及兜售其他公司之商品」，已明確約定與惟賀公司簽
      約之一方不得兜售其他公司之商品。本件不論被告與惟賀
      公司間之內部關係究竟為何，被告仍應遵守其與惟賀公司
      所簽定契約條款之規定。本件銷售塔位承攬合約書之條文
      中既有前開約定之意旨，則被告就不能兜售非屬惟賀公司
      所販售之中台福座寶塔以外之塔位，被告竟然兜售慈雲寶
      塔公司之塔位，並由證人丙○○向慈雲寶塔公司購得2個
      塔位，則被告所為即與前開約定之內容有違，對惟賀公司
      而言即構成背信。
（三）被告既不能兜售非屬惟賀公司所販售之中台福座寶塔以外
      之塔位，則本件不論被告與惟賀公司所簽定契約之性質為
      何？或被告與惟賀公司間之內部關係為何？或證人丙○○
      購買慈雲寶塔公司之塔位是否有經過其本人同意？及惟賀
      公司是否有對被告扣款並再出售2個中台福座寶塔之塔位
      給丙○○等情，均與本件被告成立本件背信罪之要件無關
      ，因此被告前開所為抗辯，即為無理由。又被告請求傳喚
      證人陳清作，證明被告當時是陪同丙○○一同前往嘉義去
      購買納骨塔，也是經由丙○○本人同意購買慈雲寶塔之塔
      位的云云，縱屬實在，本院認為與被告成立本罪之構成要
      件無關，故認為無傳喚之必要，併此說明。
三、綜上所述，被告提起本件上訴，為無理由，應駁回其上訴。
據上論斷，應依刑事訴訟法第373條、第368條，判決如主文。
本案經檢察官乙○○到庭執行職務。
中    華    民    國    98    年    5     月    6     日
            刑事第十一庭  審判長法  官  陳  朱  貴
                                法  官  胡  文  傑
                                法  官  何  志  通
以上正本證明與原本無異。
不得上訴。
                                書記官  高  麗  淇
中    華    民    國    98    年    5     月    6     日


司法院資訊處製作；財團法人民間司法改革基金會備份。
